【裁判字號】    98,消債更,221
【裁判日期】    980428
【裁判案由】    更生事件
【裁判全文】
臺灣臺北地方法院民事裁定           98年度消債更字第221號
聲  請  人
即債務人    甲○○
                        號4樓.
上列當事人聲請消費者債務清理事件，本院裁定如下：
    主  文
債務人甲○○自中華民國98年4月28日下午4時起開始更生程序。
命司法事務官進行本件更生程序。
    理  由
一、按法院開始更生程序之裁定，應載明其年、月、日、時，並
    即時發生效力。次按法院裁定開始更生或清算程序後，得命
    司法事務官進行更生或清算程序，必要時得選任律師、會計
    師或其他適當之自然人或法人一人為監督人或管理人。消費
    者債務清理條例第45條第1項、第16條第1項分別定有明文。
二、本件債務人主張：其前向國泰世華商業銀行股份有限公司、
    臺灣銀行股份有限公司、台北富邦商業銀行股份有限公司、
    荷商荷蘭銀行股份有限公司台北分公司、渣打國際商業銀行
    股份有限公司、香港商香港上海豐銀行股份有限公司、遠
    東國際商業銀行股份有限公司、友邦國際信用卡股份有限公
    司、聯邦商業銀行股份有限公司、台新國際商業銀行股份有
    限公司、中國信託商業銀行股份有限公司等多家金融機構申
    請信用卡、信用貸款，致累積債務達新台幣 (下同)2,383,
    525元，有不能清償債務情事，後以書面向最大債權金額機
    構請求共同協商債務清償方案而不成立，債務人現任職巴黎
    旺企業有限公司出納，每月薪資收入平均約24,000元，扣除
    每月生活開銷約15,000元等支出，實無能力償還銀行要求每
    月還款金額14,943元，現無其他兼職工作，且其無擔保或無
    優先權之債務總額未逾1200萬元，復未經法院裁定開始清算
    程序或宣告破產，爰向本院聲請更生等語。經查：債務人所
    主張之上開事實，業據提出財產及收入狀況說明書、債權人
    清冊、債務人清冊、財團法人金融聯合徵信中心當事人綜合
    信用報告、前置協商不成立通知書、95、96年度綜合所得稅
    各類所得資料清單、收支明細表、戶籍謄本、租賃契約書、
    財產歸屬資料清單、存摺、支出收據等，經核閱屬實，此外
    ，本件又查無債務人有消費者債務清理條例第6條第3項、第
    8 條或第46條各款所定駁回更生聲請之事由存在，則債務人
    聲請更生，應屬有據；並依上開規定命司法事務官進行本件
    更生程序，爰裁定如主文。又本件業經准予更生，其聲請為
    保全處分，已無必要，附此明。
中    華    民    國    98    年    4     月    28    日
              民事第二十二庭法      官  熊志強
上為正本係照原本作成
本件不得抗告
本裁定已於98年4月28日下午4時公告。
中    華    民    國    98    年    4     月    28    日
                            書  記  官  黃鈺玲


司法院資訊處製作；財團法人民間司法改革基金會備份。
